Paetel, Karl O.; Papers ger072
M.E. Grenander Department of Special Collections & Archives
- Publications of Karl O. Paetel, 1927-1972; 4
  - Essayistic Publications, 1927-1972; 4.2
    - Zur Steuer der Wahrheit: Was war die deutsche Jugendbewegung? (1955). (Box 17, Folder 60)
    - . "Der 20. Juli 1944 auf der Tanzbühne" (1948). (Box 17, Folder 61)
    - Der 20. Juli 1944 und das Ausland (1954). (Box 17, Folder 61)
    - Zwei nicht verwendete Briefentwürfe (1952). (Box 17, Folder 61)
    - . "Zwei Parteien suchen einen Präsidenten" (1958). (Box 17, Folder 62)
    - Die zweigeteilte Wehrmacht. S.S.-Verbände und normale Divisionen. – Was die Nazi-Garde innerhalb Deutschlands bedeutet (1945). (Box 17, Folder 62)
    - Zwischen Mythos und Realismus. Das Blechpathos hat Rost angesetzt (1960). (Box 17, Folder 62)
    - Zwischen Wahl und Weißem Haus (1960). (Box 17, Folder 62)
    - 12mal kam der Bumerang (1963). (Box 17, Folder 62)
    - Articles in English, French:. "Correspondence" (1951). (Box 17, Folder 63)
    - Articles in English, French:"The Crisis in Germany" (1944). (Box 17, Folder 63)
    - Articles in English, French:"Hitler's Private Army" (1943). (Box 17, Folder 63)
    - Articles in English, French:"Is an Army Revolt Against Hitler Possible?" (1944). (Box 17, Folder 63)
    - Articles in English, French:"Is German Youth Poisoned by Nazism? Hitler Has Appealed to Nazi Youth. Will They Respond and Carry On Guerrilla Warfare?" (1945). (Box 17, Folder 63)
    - Articles in English, French:"Letter to the Editor" [Social Research] (1957). (Box 17, Folder 63)
    - Nazi Army of Civil War", 1942 (Box 18, Folder 1)
    - "Nazis Under Twenty-one", 1944 (Box 18, Folder 1)
    - "The Reign of the Black Order. The Final Phase of National-Socialism: The SS Counter-State", 1955 (Box 18, Folder 1)
    - "Why the Wehrmacht Fights On", 1944 (Box 18, Folder 1)
    - "Typologie de l'ordre noir", 1953 (Box 18, Folder 2)
  - Reviews, 1927-1971; 4.3
    arranged alphabetically by the author of the work reviewed.
    - Abshagen, K. H. Canaris, Patriot und Weltbürger, 1951 (Box 18, Folder 3)
    - Aldington, Richard. Der Fall T. E. Lawrence. Eine kritische Biographie, 1956 (Box 18, Folder 3)
    - Altenhoefer, Ludwig. Aktion Grün. Ein Buch vom Widerstand, 1958 (Box 18, Folder 3)
    - The American German-Review, 1945 (Box 18, Folder 3)
    - Andersch, Alfred. Europäische Avantgarde (1950); Die Kirschen der Freiheit, 1953 (Box 18, Folder 3)
    - Andres, Stefan. Die Sintflut (1950) (Box 18, Folder 4)
    - Der Granatapfel (1952) (Box 18, Folder 4)
    - Die Liebesschaukel (1953) (Box 18, Folder 4)
    - Die Sintflut. II: Die Arche (1953) (Box 18, Folder 4)
    - Der Knabe im Brunnen (1954). (Box 18, Folder 4)
    - Aufbau. Kulturpolitische Monatsschrift (1946). (Box 18, Folder 4)
    - Austrian Labor Information (1944). (Box 18, Folder 4)
    - Baehr, Walter and Hans W. Kriegsbriefe gefallener Studenten 1939-1945 (1954). (Box 18, Folder 4)
    - Beauvoir, Simone de. Amerika, Tag und Nacht; Jean Cocteau. Der goldene Vorhang. Brief an die Amerikaner; Ilja Ehrenburg. In Amerika (1951). (Box 18, Folder 5)
    - Benckiser, Nikolas. Tage wie Schwestern (1959). (Box 18, Folder 5)
    - Bennecke, Heinrich. Hitler und die SA (1965). (Box 18, Folder 5)
    - Berdyaev, Nicolas. Christianity and Antisemitism (1954). (Box 18, Folder 5)
    - Bergengruen, Werner. Dies Irae; Albrecht Haushofer. Moabiter Sonette; Reinhold Schneider. Die letzten Tage (1946). (Box 18, Folder 6)
    - Berlin 20 Juli 1964. Ansprachen, Manifeste und Predigten (1965). (Box 18, Folder 6)
    - Blunck, Hans Friedrich. Unwegsame Zeiten. Lebensbericht 2. Band (1953). (Box 18, Folder 6)
    - Boehringer, Robert. Mein Bild von Stefan George (1955). (Box 18, Folder 6)
    - Boell, Heinrich. Haus ohne Hitler. Roman; Rolf Schroers. Jacob und die Sehnsucht (1954). (Box 18, Folder 6)
    - Bonnhoeffer, Dietrich. Widerstand und Ergebung. Briefe und Aufzeichnungen aus der Haft (1952). (Box 18, Folder 6)
    - Borch, Herbert v. "Obrigkeit und Widerstand". Zur politischen Soziologie des Beamtentums (1956). (Box 18, Folder 7)
    - Borchardt, Hermann. The Conspiracy of the Carpenters (1944). (Box 18, Folder 7)
    - Borchert, Wolfgang. Draussen vor der Tür (1949). (Box 18, Folder 7)
    - Boveri, Margret. Der Verrat im XX. Jahrhundert. I: Das sichtbare Geschehen. II: Das unsichtbare Geschehen (1957) (Box 18, Folder 7)
    - Der Verrat im XX. Jahrhundert. III: Zwischen den Ideologien Zentrum Europa (1958) (Box 18, Folder 7)
    - Der Verrat im XX. Jahrhundert. IV: Verrat als Epidemie: Amerika. Fazit (1961). (Box 18, Folder 7)
    - Broch, Hermann. Der Tod des Vergil (1948). (Box 18, Folder 7)
    - Brock, Erich. Das Weltbild Ernst Jüngers. Darstellung und Deutung (1949). (Box 18, Folder 8)
    - Bronnen, Arnold. Arnold Bronnen gibt zu Protokoll (1955). (Box 18, Folder 8)
    - Brueck, Carlheinz v. Im Namen der Menschlichkeit. Bürger gegen Hitler (1965). (Box 18, Folder 8)
    - Buber-Neumann, Margarete. Als Gefangene bei Stalin und Hitler (1949). (Box 18, Folder 8)
    - Buchheim, Hans. Die SS – das Herrschaftsinstrument; Broszat, Martin, Hans-Adolf Jacobsen, Helmut Krausnick. Konzentrationslager, Kommissarbefehl, Judenverfolgung (1966). (Box 18, Folder 8)
    - Buchheit, Gert. Helden – Narren – Sünder. Rätselhafte Gestalten. Geheimnisvolle chicksale (1959). (Box 18, Folder 8)
    - Buesch, Otto. Geschichte und Gestalt der SRP; Peter Furth. Ideologie und Propaganda der SRP (1958). (Box 18, Folder 8)
    - Bullock, Allan. Hitler. Eine Studie über Tyrannei; John W. Wheeler-Bennett. Die Nemesis der Macht (1955). (Box 18, Folder 9)
    - Buttinger, Joseph. Am Beispiel Österreichs, ein geschichtlicher Beitrag zur Krise der sozialistischen Bewegung (1955); The Smaller Dragon. A Political History of Vietnam (1958). (Box 18, Folder 9)
    - Caltofen, R. Juanita (1955). (Box 18, Folder 9)
    - Chambers, Whittaker. Witness (1952). (Box 18, Folder 10)
    - Churchill, Frank Spooner. The Children of Germany and Permanent Peace. A Home-School Plan (1944). (Box 18, Folder 10)
    - Cohn-Bendit, Gabriel and Daniel. Linksradikalismus – Gewaltkur gegen die Alterskrankheit des Kommunismus (1969). (Box 18, Folder 10)
    - Compton, James V. Hitler und die USA. Die Amerikapolitik des Dritten Reiches und die Ursprünge des Zweiten Weltkrieges; John Morton Blum. "Deutschland ein Ackerland? Morgenthau und die amerikanische Kriegspolitik 1941-1945 (1960). (Box 18, Folder 10)
    - Corso, Gregory and Walter Höllerer (eds.). Junge amerikanische Lyrik (1962). (Box 18, Folder 10)
    - Cunz, Dieter. The Maryland Germans; A. E. Zucker. The Forty Eighter (1950). (Box 18, Folder 11)
    - Cwojdrak, Günther. Die literarische Aufrüstung (1958). (Box 18, Folder 11)
    - Daim, Wilfried. Der Mann, der Hitler die Ideen gab; Gert Buchheit. Hitler der Feldherr. Die Zerstörung einer Legende (1959). (Box 18, Folder 11)
    - Davidson, David. The Steeper Cliff (1950). (Box 18, Folder 11)
    - Dinerstein, H. S. War and the Sowjet Union. Nuclear Weapons and the Revolution in Sowjet military and political thinking (1959). (Box 18, Folder 11)
    - Djilas, Milovan. The New Class. An analysis of the communist system; Imre Nagy. Imre Nagy on Communismus; Howard Fast. The Naked God (1958). (Box 18, Folder 11)
    - Donovan, James B. Der Fall des Oberst Abel (1965). (Box 18, Folder 11)
    - Drexel, Joseph E. Der Fall Niekisch. Eine Dokumentation (1965). (Box 18, Folder 12)
    - Dvorin, Eugene F. Racial Separation in South Africa. An analysis of Apartheid Theory (1955). (Box 18, Folder 13)
    - Ebermayer, Erich. Denn heute gehört uns Deutschland. Persönliches und politisches Tagebuch (1960). (Box 18, Folder 13)
    - Edinger, Lewis J. German Exile Politics. The Social Democratic Executive in the Nazi Era (1957). (Box 18, Folder 13)
    - Epting, Karl. Aus dem Cherche Midi. Pariser Aufzeichnungen 1947-1949; Generation der Mitte (1954). (Box 18, Folder 13)
    - Evans, M. Stanton. Rebellion der Jugend. Weg und Ziel des amerikanischen Konservatismus (1964). (Box 18, Folder 13)
    - Faber, Georg Sebastian. Leonardo. Brief und Siegel (1927). (Box 18, Folder 14)
    - Fechter, Paul. Menschen und Zeiten. Begegnungen aus fünf Jahrzehnten; An der Wende der Zeit. Menschen und Begegnungen (1952). (Box 18, Folder 14)
    - FitzGibbon, Constantine. 20. July (1957). (Box 18, Folder 14)
    - Foerster, Friedrich Wilhelm. Politische Ethik (1958). (Box 18, Folder 14)
    - Freund, Ludwig. Freiheit und Unfreiheit im Atomzeitalter (1963). (Box 18, Folder 15)
    - Friedrich, Carl J. Totalitarianism. Proceedings of a conference held at the American Academy of Arts and Sciences, March 1953 (1955). (Box 18, Folder 16)
    - Gates, John. The Story of an American Communist (1959). (Box 18, Folder 16)
    - Geliebte Verse. Die schönsten deutschen Gedichte aus der ersten Jahrhunderthälfte (1951). (Box 18, Folder 16)
    - The German American (1944). (Box 18, Folder 16)
    - Ginsberg, Allen. Das Geheul und ander Gedichte; Jack Kerouac. Unterwegs (1960). (Box 18, Folder 17)
    - Glaser, Georg K. Geheimnis und Gewalt. Ein Bericht (1954). (Box 18, Folder 17)
    - Görlitz, Walter. Stein, Freiherr und Reformer (1952). (Box 18, Folder 17)
    - Gollong, Heinz. Das Senfkorn (1949). (Box 18, Folder 17)
    - Gollwitzer, Helmut. Und führen wohin du nicht willst (1954). (Box 18, Folder 17)
    - Gray, James. Halbgötter auf der literarischen Bühne (1952). (Box 18, Folder 17)
    - Grimm, Hans. Volk ohne Raum (1951). (Box 18, Folder 18)
    - Warum—woher—aber wohin? (1955) (Box 18, Folder 18)
    - Grossmann, Kurt R. Die unbesungenen Helden (1958). (Box 18, Folder 18)
    - Hagelstange, Rudolf. Ballade vom verschütteten Leben (1953). (Box 18, Folder 18)
    - Hagen, Hans W. Zwischen Eid und Befehl. Tatzeugenbericht von den Ereignissen am 20. Juli 1944 in Berlin und "Wolfsschanze" (1965). (Box 18, Folder 18)
    - Hagen, Walter. Die geheime Front. Organisation, Personen und Aktionen des deutschen Geheimdienstes (1951). (Box 18, Folder 18)
    - Hammer, Walter. Theodor Haubach zum Gedächtnis (1956). (Box 18, Folder 18)
    - . Hauser, Heinrich. The German Talks Back (1946). (Box 18, Folder 19)
    - Heidegger, Martin. Anteile (1952). (Box 18, Folder 19)
    - Heilbut, Ivan. Meine Wanderungen (1955). (Box 18, Folder 19)
    - Helwig, Werner. "tusk." Gesammelte Schriften und Dichtungen (1963). (Box 18, Folder 19)
    - Hemingway, Ernest. The Old Man and the Sea (1952). (Box 18, Folder 19)
    - Herzog, Wilhelm. Große Gestalten der Geschichte (1962). (Box 18, Folder 19)
    - Hielscher, Friedrich. Fünfzig Jahre unter Deutschen (1954). (Box 18, Folder 20)
    - Hillard, Gustav. Herren und Narren der Welt (1955). (Box 18, Folder 21)
    - Hiller, Kurt. Leben gegen die Zeit. (Logos.) Erinnerungen (1970). (Box 18, Folder 21)
    - Hirsch, Kurt. SS gestern, heute und ... (1958). (Box 18, Folder 21)
    - Hofmiller, Josef. Wanderbilder und Pilgerfahrten (1951). (Box 18, Folder 21)
    - Hollstein, Walter. Der Untergrund. Zur Soziologie jugendlicher Protestbewegung (1971). (Box 18, Folder 21)
    - . Holthusen, Hans Egon. Hier in der Zeit. Gedichte (1949). (Box 18, Folder 22)
    - Ihering, Herbert. Die zwanziger Jahre., Undated (Box 18, Folder 22)
    - Jarmann, T. L. The Rise and Fall of Nazi Germany (1957). (Box 18, Folder 22)
    - Jens, Walter. Nein. Die Welt der Angeklagten (1950); Der Blinde (1953). (Box 18, Folder 22)
    - Jetzinger, Franz. Hitlers Jugend (1958). (Box 18, Folder 22)
    - Jewish Frontier (1945). (Box 18, Folder 22)
    - Jünger, Ernst. Das abenteuerliche Herz (1961) (Box 18, Folder 23)
    - Der Arbeiter (1964) (Box 18, Folder 23)
    - Auf den Marmorklippen (1944) (Box 18, Folder 23)
    - Am Kieselstrand (1952) (Box 18, Folder 23)
    - Besuch auf Godenholm (1954) (Box 18, Folder 23)
    - Betrachtungen zur Zeit (1960) (Box 18, Folder 23)
    - Erzählende Schriften (1960) (Box 18, Folder 23)
    - Gärten und Strassen (1944) (Box 18, Folder 23)
    - Der gordische Knoten (1953) (Box 18, Folder 23)
    - Kriegsbücher (1961) (Box 18, Folder 23)
    - Reisetagebücher (1961) (Box 18, Folder 23)
    - Die Schleife. Dokumente zum Weg von Ernst Jünger (1955) (Box 18, Folder 23)
    - Der Waldgang (1953) (Box 18, Folder 23)
    - Jünger, Friedrich Georg. Grüne Zweige (1953) (Box 18, Folder 24)
    - Die Pfauen und andere Erzählungen (1954) (Box 18, Folder 24)
    - Die Spiele (1954) (Box 18, Folder 24)
    - Die Jugendbewegung. Welt und Wirkung. Hrsg. Elisabeth Korn, Otto Suppert u. Karl Vogt (1965). (Box 18, Folder 24)
    - Jungk, Robert. Die Zukunft hat schon begonnen. Amerikas Allmacht und Ohnmacht (1954). (Box 18, Folder 24)
    - Kampelman, Max M. The Communist Party vs the CIO. A study in power politics (1959). (Box 18, Folder 24)
    - Kantorowicz, Alfred. Deutsche Schicksale. Intellektuelle unter Hitler und Stalin (1965)., 1966 (Box 18, Folder 25)
    - Kennan, George F. Realities of American Foreign Policy; Das Amerikanisch-Russische Verhältnis (1955). (Box 18, Folder 25)
    - Kesten, Hermann. Um die Krone – Der Mohr von Kastilien; Ich der König-- Philipp der Zweite (1953). (Box 18, Folder 25)
    - Kesten, Hermann. Literatur im Exil. Briefe europäischer Autoren 1933-1949; Verbannung. Aufzeichnungen deutscher Schriftsteller im Exil. Hrsg. Egon Schwarz, Matthias Wegner (1965). (Box 18, Folder 25)
    - Kim, Richard E. The Martyred (1964). (Box 18, Folder 25)
    - Kirst, Hans Helmut. 08/15 Heute. Der Roman der Bundeswehr; Aufstand der Soldaten. Roman des 20. Juli 1944 (1966). (Box 18, Folder 25)
    - Klemperer, Klemens von. Konservative Bewegungen zwischen Kaiserreich und Nationalsozialismus (1964). (Box 18, Folder 26)
    - Klemperer, Victor. "LTI". Notizbuch eines Philologen (1949). (Box 18, Folder 26)
    - Klepper, Jochen. Unter dem Schatten Deiner Flügel. Aus den Tagebüchern der Jahre 1932-1942 (1958). (Box 18, Folder 26)
    - Kloenne, Arno. Gegen den Strom (1958). (Box 18, Folder 26)
    - Knorr, Klaus E. Nuclear Energy in Western Europe and United States Policy; Ruble Diplomacy. Challenge to American Foreign Aid; Miriam Camps. The Europe Common Market and American Policy (1957). (Box 18, Folder 26)
    - Koch-Weser, Erich. Hitler and Beyond. A German Testament (1946). (Box 18, Folder 26)
    - König, Helmut. Rote Sterne glühn. Lieder im Dienste der Sowjetisierung (1956). (Box 18, Folder 26)
    - Koestler, Arthur. The Age of Longing (1951) (Box 18, Folder 27)
    - Arrival and Departure, Undated (Box 18, Folder 27)
    - Darkness at Noon, Undated (Box 18, Folder 27)
    - Scum of the Earth, Undated (Box 18, Folder 27)
    - Dialogue with Death (1945) (Box 18, Folder 27)
    - Arrow in the Blue, Undated (Box 18, Folder 27)
    - The Invisible Writing (1955) (Box 18, Folder 27)
    - Pfeil ins Blaue (1953). (Box 18, Folder 27)
    - Kolbenhoff, Walter. Von unserem Fleisch und Blut (1949). (Box 18, Folder 27)
    - Kord, Erich. Nicht aus den Akten, Undated (Box 18, Folder 27)
    - Carl Severing. Mein Lebensweg, Undated (Box 18, Folder 27)
    - Gerhard Rossbach. Mein Weg durch die Zeit (1952) (Box 18, Folder 27)
    - Kuby, Erich. Das ist des Deutschen Vaterland (1957). (Box 18, Folder 27)
    - Kuehnelt-Leddihn, Erik von. "Black Banners". The Forty-Five Press and The Hand and Flower Press (1955). (Box 18, Folder 27)
    - Kupfer-Koberwitz, E. Die Mächtigen und die Hilflosen. Als Häftling in Dachau (1958). (Box 18, Folder 28)
    - Kutzbach, Karl August. Autoren-Lexikon der Gegenwart. Schöne Literatur in deutscher Sprache (1951). (Box 18, Folder 28)
    - Laqueur, Walter Z. Die deutsche Jugendbewegung. Eine historische Studie (1963). (Box 18, Folder 28)
    - Lawrence, T. E. Unter dem Prägestock (1956). (Box 18, Folder 28)
    - Loennroth, Erik. Lawrence of Arabia. An Historical Appreciation (1957). (Box 18, Folder 28)
    - Loose, Gerhard. Ernst Jünger. Gestalt und Werk (1959). (Box 18, Folder 28)
    - Lowie, Robert H. Toward Understanding Germany., Undated (Box 18, Folder 29)
    - Lyrik des Ostens. Hrsg. Wilhelm Gundert, Annemarie Schimmel, Walther Schubring., Undated (Box 18, Folder 29)
    - MacDonald, Dwight. Memoirs of a Revolutionist. Essays in Political Criticism (1959). (Box 18, Folder 29)
    - Maltz, Albert. The Cross and the Arrow; Ellen Marsh. Drink to the Hunted (1946). (Box 18, Folder 29)
    - Marsh, Ellen. Drink to the Hunted (1945). (Box 18, Folder 29)
    - Martini, Fritz. Deutsche Literaturgeschichte von den Anfängen bis zur Gegenwart (1951). (Box 18, Folder 29)
    - Massing, Paul W. Rehearsal for destruction; Nathan W. Ackermann, Marie Jahoda. Anti-Semitism and emotional disorder (1951). (Box 18, Folder 30)
    - Maste, Ernst. Die Republik der Nachbarn. Die Nachbarschaft und der Staatsgedanke Artur Mahrauns; Fritz Kloppe. Possedismus (1958). (Box 18, Folder 30)
    - Matthias, Erich. Sozialdemokratie und Nation. Zur Ideengeschichte der Sozialdemokratischen Emigration 1933-1938 (1954). (Box 18, Folder 30)
    - Matthias, L. L. Die Kehrseite der USA (1965). (Box 18, Folder 30)
    - Mayenburg, Ruth von. Blaues Blut und rote Fahnen. Ein Leben unter vielen Namen., Undated (Box 18, Folder 31)
    - McCloy, John J. The Challenge to American Foreign Policy (1953). (Box 18, Folder 31)
    - Mehring, Walter. No Road Back (1945). (Box 18, Folder 31)
    - Miegel, Agnes. Aus der Heimat (1956). (Box 18, Folder 31)
    - Mohler, Armin. Die Schleife. Dokumente zum Weg von Ernst Jünger (1957). (Box 18, Folder 31)
    - Mostar, Hermann. Verlassen, verloren, verdammt (1954). (Box 18, Folder 31)
    - Mounier, Emanuel. Anthologie der deutschen Meinung (1949). (Box 18, Folder 32)
    - Muhlen, Norbert. The Return of Germany, a tale of two countries, Undated (Box 18, Folder 32)
    - Hans Habe. Our Love Affair with Germany, Undated (Box 18, Folder 32)
    - T. H. Tetens. Germany Plots with the Kremlin (1953). (Box 18, Folder 32)
    - Müller-Schwefe, Hans-Rudolf. Ernst Jünger (1954). (Box 18, Folder 32)
    - Murphy, Robert. Diplomat among Warriors (1964). (Box 18, Folder 32)
    - Naske, Karl E. Tito. Der eigene Weg (1965). (Box 18, Folder 33)
    - Nebel, Gerhard. Tyrannis und Freiheit (1947) (Box 18, Folder 33)
    - Unter Partisanen, Kreuzfahrern (1952). (Box 18, Folder 33)
    - Nehru, Jawaharlal. Indiens Weg zur Freiheit; Erwin Berghaus. Nehru, Undated (Box 18, Folder 33)
    - Hans Roerig. Die arabische Welt (1956). (Box 18, Folder 33)
    - Neue Volkszeitung (New York)., Undated (Box 18, Folder 33)
    - Neumann, Alfred. Six of Them, Undated (Box 18, Folder 33)
    - Bodo Uhse. Leutnant Bertram, Undated (Box 18, Folder 33)
    - Franz Hoellering. Furlough, Undated (Box 18, Folder 33)
    - F. C. Weißkopf. The Firing Squad (1948). (Box 18, Folder 33)
    - Neumann, Alfred. Six of Them (1948). (Box 18, Folder 33)
    - Neusüss-Hunkel, Dr. Die SS, Undated (Box 18, Folder 34)
    - Arno Klönne. Hitlerjugend. Die Jugend und ihre Organisation im Dritten Reich (1956). (Box 18, Folder 34)
    - Neven, Jürgen; Mansfeld, Michael. Denk ich an Deutschland (1957). (Box 18, Folder 34)
    - Niekisch, Ernst. Europäische Bilanz, Undated (Box 18, Folder 35)
    - Das Reich der niederen Dämonen (1954) (Box 18, Folder 35)
    - Gewagtes Leben (1959) (Box 18, Folder 35)
    - Nitschke, August. Der Feind. Erlebnis, Theorie und Begegnung. Formen politischen Handelns im 20. Jahrhundert (1966). (Box 18, Folder 36)
    - Noack, Ulrich. Geist und Raum in der Geschichte. Einordnung der deutschen Geschichte in den Aufbau der Weltgeschichte (1962). (Box 18, Folder 37)
    - Obermann, Karl. "Du sollst nicht töten!" (1927). (Box 18, Folder 37)
    - Oberndörfer, Dieter. Von der Einsamkeit des Menschen in der modernen amerikanischen Gesellschaft (1960). (Box 18, Folder 37)
    - Oecke, Albert; Vogel, Rudolf. Taschenbuch des Öffentlichen Lebens; Agnes Miegel. Aus der Heimat (1955). (Box 18, Folder 37)
    - Packard, Vance. Die wehrlose Gesellschaft (1964). (Box 18, Folder 37)
    - Paechter, Heinz. Chruschtchow, Kennedy – Castro. Die Oktoberkrise und ihre Folgen (1964). (Box 18, Folder 38)
    - Pannwitz, Rudolf. Beiträge zu einer europäischen Kultur (1956). (Box 18, Folder 38)
    - Panter, Ulrich. Gustav Wyneken. Leben und Werk (1961). (Box 18, Folder 38)
    - Patterson, Gardner; Furniss, Edgar S. Jr. NATO, a critical appraisal (1958). (Box 18, Folder 38)
    - Pechel, Rudolf. Deutsche Gegenwart. Aufsätze und Vorträge 1945 bis 1952 (1954). (Box 18, Folder 38)
    - Péguy, Charles. Basic Vérités (1945). (Box 18, Folder 39)
    - P.E.N. Autobiographien und Bibliographien (1961). (Box 18, Folder 39)
    - Peters, Richard. The story of the Turks. From Empire to Democracy (1959). (Box 18, Folder 39)
    - Pfeffer, K. H. Handwörterbuch der Politik (1956). (Box 18, Folder 39)
    - Pfeiler, William K. German Literature in Exile (1958). (Box 18, Folder 40)
    - Plivier (Plievier), Theodor. Berlin (1955). (Box 18, Folder 41)
    - Pollock, James K., Henry L. Bretton, Frank Grace, Daniel S. McHargue. German Democracy at work., Undated (Box 18, Folder 41)
    - Possony, Stefan T. Lenin. Eine Biographie, Undated (Box 18, Folder 41)
    - Robert Payne. The Life and Death of Lenin, Undated (Box 18, Folder 41)
    - Angelica Balabanoff. Impressions of Lenin (1965) (Box 18, Folder 41)
    - Pross, Helge. Die deutsche akademische Emigration nach den Vereinigten Staaten 1933-1941 (1955). (Box 18, Folder 41)
    - Rauh, Caspar Walter. Niemandsland. 48 Federzeichnungen (1951). (Box 18, Folder 41)
    - Rauschning, Hermann. Ist Friede noch möglich? (1953). (Box 18, Folder 42)
    - Reding, Josef. Friedland. Chronik der großen Heimkehr (1956) (Box 18, Folder 42)
    - Nennt mich nicht Nigger (1958). (Box 18, Folder 42)
    - Regler, Gustav. The Hour 13 (1944) (Box 18, Folder 42)
    - Das Ohr des Malchus (1959). (Box 18, Folder 42)
    - Reitlinger, Gerald. Die SS. Tragödie einer deutschen Epoche (1957). (Box 18, Folder 42)
    - Richter, Hans Werner. Die Geschlagenen (1949). (Box 18, Folder 42)
    - Riesman, David. Die einsame Masse. Eine Untersuchung der Wandlungen des amerikanischen Charakters (1957). (Box 18, Folder 42)
    - Risse, Heinz. Wenn die Erde hebt; So frei von Schuld, Undated (Box 18, Folder 43)
    - dann kam der Tag (1957) (Box 18, Folder 43)
    - Ritter, Gerhard. Carl Goerdeler und die deutsche Widerstandsbewegung (1956). (Box 18, Folder 43)
    - Robinson, Jacob; Friedman, Philip. Guide to Jewish history under Nazi impact (1961). (Box 18, Folder 43)
    - Rockefeller Foundation. Wohin geht Amerika?, Undated (Box 18, Folder 43)
    - Roerig, Hans. Die arabische Welt (1956). (Box 18, Folder 43)
    - Roosevelt, Franklin D. Links von der Mitte, Undated (Box 18, Folder 43)
    - Denis W. Brogan. Roosevelt and the New Deal, Undated (Box 18, Folder 43)
    - Franklin Delano Roosevelt. A Memorial. Hrsg. Donald Porter Geddes (1954). (Box 18, Folder 43)
    - Rühle, Jürgen. Literatur und Revolution. Die Schriftsteller und der Kommunismus (1961). (Box 18, Folder 44)
    - Salin, Edgar. Um Stefan George (1954). (Box 18, Folder 44)
    - Scheringer, Richard. Das große Los. Unter Soldaten, Bauern und Rebellen (1960). (Box 18, Folder 44)
    - Schlabrendorff, F. v. Offiziere gegen Hitler (1947). (Box 18, Folder 44)
    - Schlamm, William S. Die jungen Herren der alten Erde. Vom neuen Stil der Macht (1963)., 1953 (Box 18, Folder 44)
    - Schmidt, Walter A. Damit Deutschland lebe. Ein Quellenwerk über den deutschen antifaschistischen Widerstandskampf 1933-1945 (1959). (Box 18, Folder 44)
    - Schnabel, Reimund. Macht ohne Moral. Eine Dokumentation über die SS (1958). (Box 18, Folder 45)
    - Schneider, Bernhard. Daten zur Geschichte der Jugendbewegung (1966). (Box 18, Folder 45)
    - Schoeps, Hans Joachim. Unbewältigte Geschichte. Stationen deutschen Schicksals seit 1763 (1966). (Box 18, Folder 45)
    - Scholl, Inge. Die weisse Rose (1953). (Box 18, Folder 45)